Minutes et répertoires du notaire Claude II BOREAU, 15 avril 1577 - 9 septembre 1588 (étude VIII)
Archives nationales
Minutes et répertoires du notaire Claude II BOREAU, 15 avril 1577 - 9 septembre 1588 (étude VIII)
MC/ET/VIII/107 - MC/ET/VIII/115
Etude VIII; Boreau, Claude II
Archives nationales de France
Minutes et répertoires: la loi 2008-696 du 15 juillet 2008 relative aux archives a fixé à 75 ans à compter de la date de l'acte, ou à 25 ans à compter de la date du décès de l'intéressé si ce délai est plus bref, le délai de communication des minutes et répertoires des notaires; ce délai est porté à 100 ans à compter de la date de l'acte si le document se rapporte à un mineur (code du Patrimoine, articles L213-2, 4e d et 5e).
Autres documents de l'étude (dossiers de clients, comptabilité...): s'agissant d'archives privées, ces documents sont communicables selon les modalités fixées par le déposant ou le donateur.
Certains documents ne sont pas accessibles en raison de leur mauvais état de conservation.
Versement
Attention: ce notaire n'a pas laissé de répertoire pour son activité dans l'étude VIII.
Des feuillets avec une liste chronologique des actes sont insérés au début de chaque registre des minutes entre MC/ET/VIII/107 et MC/ET/VIII/113.
Accès aux autres instruments de recherche du notaire Claude II BOREAU
Minutes et répertoires du notaire Claude II BOREAU, 1537 - 1590 (étude VIII)
- Minutes de Claude II BOREAU, 15 avril 1577 - 9 septembre 1588; MC/ET/VIII/107 - MC/ET/VIII/115
  - Minutes. 1577, 15 avril - 1578, 22 mars, 15 avril 1577 - 22 mars 1578; MC/ET/VIII/107; registre
    Informations complémentaires:
    En tête, répertoire chronologique des actes inséré.
    Informations concernant le classement:
    Le niveau inférieur de description, quand il existe, correspond aux minutes d'actes. Toutes les minutes ne sont pas forcément décrites une à une. Les descriptions de ces minutes sont plus ou moins détaillées.
    - Autre promesse de Barthélemy Prieur à la duchesse de Montmorency, représentée par Toussaint Barrin, abbé commendataire de Ferrières, et par Jean Bullant, 'ayant charge en ceste partye de madicte dame par lectres datées de ce jourd'huy', de faire deux priants de bronze agenouillés pour la sépulture du Connétable en l'église de Montmorency, l'un de la figure du défunt portant manteau et couronne de duc sur un habillement de pair de France, et l'autre de la duchesse en manteau à longue queue fourrée d'hermine et portant couronne sur un 'chaperon de dame'. [cf. acte p. 135 n° 681 de l'instrument de recherche], 3 août 1577; MC/ET/VIII/107; fol. 120 et 121
      Origine de l'information:
      Documents du Minutier central des notaires de Paris, Histoire de l'art au XVIe siècle (1540-1600) [477 actes], par Catherine Grodecki, tome II, Sculpture, peinture et gravure, broderie, faïence et émaillerie, orfèvrerie et joaillerie, armes et armures, Paris, Archives nationales, 1986, p. 136, notice n° 682 (instrument de recherche imprimé dématérialisé, certaines notices sont plus détaillées dans la version intégrale accessible en ligne par la rubrique 'Autres instruments de recherche', voir contexte dans le Plan d’orientation général - Notaires de Paris, guides thématiques du Minutier).
      Date de révision: 2011
      Date de création de la notice: 2009
      Documents du Minutier central des notaires de Paris, Histoire de l'art au XVIe siècle (1540-1600), par C. Grodecki, tome II, Sculpture, peinture et gravure, broderie, faïence et émaillerie, orfèvrerie et joaillerie, armes et armures, Paris, Archives nationales, 1986, 344 p.
      Prieur, Barthélemy
    - Commande de balustres en pierre de Trossy pour le Roi. - Marché aux termes duquel François Petit, maître maçon tailleur de pierres rue Montorgueil, s'engage à faire pour le Roi, en son nom François de Nyvelon, son maître d'hôtel ordinaire, capitaine de son château et superintendant de ses bâtiments à Ollainville, quatre cents à cinq cents 'balustres de pierre de Troussy de Sainct Leu faictes au tour, dressoyées, nectoyées et bien complectes suivant le dessain qui luy en sera baillé à cestefin...', fournir la pierre et rendre le tout le premier mars prochain en l'hôtel de Nesle. Le marché est conclu à raison de 24 sols tournois pour chaque balustre, sur lequel prix le maçon a reçu des mains du sieur de Nyvelon 100 livres tournois., 5 décembre 1577; MC/ET/VIII/107; fol. 194
      Documents du Minutier central des notaires de Paris, Histoire de l'art au XVIe siècle (1540-1600) [525 actes], par Catherine Grodecki, tome I, Architecture, vitrerie, menuiserie, tapisserie, jardins, Paris, Archives nationales, 1985, p. 135, notice n° 152 (instrument de recherche imprimé dématérialisé, certaines notices sont plus détaillées dans la version intégrale accessible en ligne par la rubrique 'Autres instruments de recherche', voir contexte dans le Plan d’orientation général - Notaires de Paris, guides thématiques du Minutier).
      Documents du Minutier central des notaires de Paris, Histoire de l'art au XVIe siècle (1540-1600), par Catherine Grodecki, tome I, Architecture, vitrerie, menuiserie, tapisserie, jardins, Paris, Archives nationales, 1985, 392 p.
      Petit, François
    - Vente par Madeleine de Savoie, duchesse de Montmorency, veuve du connétable, à Philbert de Diou, président aux enquêtes de Parlement, d'une maison à plusieurs corps d'hôtel, sise rue des Francs-Bourgeois, au prix de 12.000 livres tz., 27 décembre 1577; MC/ET/VIII/107; Fol.190
      Métiers, personnes, lieux, 1540-1600 (1423 actes), par Catherine Grodecki, 1971-1986 (fichier papier entièrement dématérialisé; voir contexte dans le Plan d’orientation général - Notaires de Paris, guides thématiques du Minutier).
      acte de vente; Francs-Bourgeois (rue des); Montmorency, Madeleine de Savoie (151.-1586, duchesse de); Diou, Philbert de
    - Contrat de mariage entre noble Claude Corrard, avocat en Parlement et Marie Sosson, assistée de sa mère et son père noble seigneur de Boussay, en Anjou., 6 janvier 1578; MC/ET/VIII/107
      La pratique des contrats de mariage chez les notaires au Chatelet de Paris de 1578 à 1583 [476 actes], par Claudine Renou-Fages, thèse de l'Ecole des Chartes, dactyl. 1973 (voir contexte dans le Plan d’orientation général - Notaires de Paris, guides thématiques du Minutier).
      Date de création de la notice: 2004
      contrat de mariage; Corrard, Claude; Sosson, Marie; avocat au parlement (Ancien Régime)
    - Contrat de mariage entre Nicolas Daage, demeurant à Saint-Germain-des-Prés, maître apothicaire et épicier et Nicolle Millot, demeurant à Paris, assistée de sa mère et son père maître gantier., 12 janvier 1578; MC/ET/VIII/107
      contrat de mariage; Saint-Germain-des-Prés (hameau); Daage, Nicolas; Millot, Nicolle; pharmacien; maroquinier; fabricant d'accessoires vestimentaires
    - Autran (Barthélemy), marchand orfèvre joaillier, rue du Harlay § Délivrance de don, 22 février 1747; MC/ET/VIII/107
      Artisans XVIIIe siècle, par M. Rambaud et C. Grodecki, 1956-1977 ( fichier papier entièrement dématérialisé; voir contexte dans le Plan d’orientation général - Notaires de Paris, guides thématiques du Minutier).
      Date de révision: 2011-2012
      Date de création de la notice: 2010
      Autran, Barthélemy
  - Minutes. 1578, 2 avril - 1579, 6 avril, 2 avril 1578 - 6 avril 1579; MC/ET/VIII/108; registre. Document détérioré.
    L'acte de fondation par les seigneur et dame de Nevers pour soixante filles à marier, mentionné dans cette table se trouve en fait dans l'article MC/ET/VIII/106.
    - Contrat de mariage entre Noël Collert, demeurant à Saint-Marcel, maître boucher et Marguerite Grosnon, assistée de sa mère, orpheline de père, fille d'un meunier, demeurant à Crécy-en-Brie., 12 août 1578; MC/ET/VIII/108
      contrat de mariage; Saint-Marcel (faubourg); Collert, Noël; Grosnon, Marguerite; boucher; meunier
    - Contrat de mariage entre noble Nicolas Alleaume, avocat en Parlement et Antoinette Duvair, assistée de sa mère et de son père, conseiller du Roi et maître des Requêtes ordinaire de son Hôtel., 3 octobre 1578; MC/ET/VIII/108
      contrat de mariage; Alleaume, Nicolas; Duvair, Antoinette; avocat au parlement (Ancien Régime)
  - Minutes. 1579, 21 avril - 1581, 17 novembre, 21 avril 1579 - 17 novembre 1581; MC/ET/VIII/109; registre
    1579, 21 avril à 1580, 26 mars.
    1581, 17 novembre: un acte qui se trouve à la fin du registre.
    - Contrat de mariage entre honorable Urbin Guillon, veuf, marchand bourgeois de Paris et Antoinette Dupuyset, demeurant à paris, assistée de sa mère et son beau-père, maître tailleur de robes., 26 avril 1579; MC/ET/VIII/109
      contrat de mariage; Guillon, Urbin; Dupuyset, Antoinette; commerçant; tailleur d'habits
    - Contrat de mariage entre noble Françoys de Chiure, écuyer seigneur du Plessis de Chiure, de l'Estang et de Digne et Léonore Delaporte, orpheline de père écuyer seigneur de la Lunardière et de la Jobelinière, assistée de sa mère., 3 juin 1579; MC/ET/VIII/109
      contrat de mariage; Chiure, Françoys de; Delaporte, Léonore; Delaporte, M.
    - Contrat de mariage entre François Faverie, né en Beauvaisis, tailleur de Monsieur le Comte de Montsoreau et Marie de Barbancon, demeurant à Corberaude, paroisse de Soinz-en Sologne 27 à 28 ans, usant de ses droits, orpheline de mère et de père, fille d'un écuyer seigneur de Corberaude., 6 juillet 1579; MC/ET/VIII/109
      contrat de mariage; Faverie, François; Barbancon, Marie de; Barbancon
    - Contrat de mariage entre noble Jean Camus, conseiller notaire et secrétaire du Roi de ses Finances et Marie de Contes, mineure, orpheline de mère et de père, fille d'un écuyer seigneur de la Chapelle, assistée de son oncle tuteur et curateur, conseiller du Roi en sa cour de Parlement., 15 octobre 1579; MC/ET/VIII/109
      contrat de mariage; Camus, Jean; Contes, Marie de
    - Contrat de mariage entre Mathurin Le Musnier, demeurant à Vateville, marchand et Jeanne Lafille, demeurant à Paris, servante., 28 octobre 1579; MC/ET/VIII/109
      contrat de mariage; Le Musnier, Mathurin; Lafille, Jeanne; commerçant; employé de maison
    - Contrat de mariage entre Guillaume Gorju (le Jeune), demeurant à Paris, compagnon fripier et Geneviève Chenet, demeurant à Paris, assistée de sa mère et de son père, maître barbier chirurgien., 11 janvier 1580; MC/ET/VIII/109
      contrat de mariage; Gorju, Guillaume; Chenet, Geneviève; brocanteur; chirurgien
    - Contrat de mariage entre Joseph Mangyn, faubourg Saint-Germain-des-Prés, maître boulanger et Ysabeau Jouve, veuve d'un laboureur qui demeurait à Gentilly., 29 janvier 1580; MC/ET/VIII/109
      contrat de mariage; Saint-Germain-des-Prés (hameau); Gentilly (Val-de-Marne); Mangyn, Joseph; Jouve, Ysabeau; boulanger; agriculteur
    - Contrat de mariage entre noble Christofle Sene, avocat en parlement et Andrée Chandon, assistée de sa mère et de son père, conseiller du Roi et maître ordonnancier des Requêtes de son Hôtel., 2 février 1580; MC/ET/VIII/109
      contrat de mariage; Sene, Christofle; Chandon, Andrée; avocat au parlement (Ancien Régime)
    - Contrat de mariage entre Philippe Lefèvre, demeurant à Paris, compagnon tailleur d'habits et Magdelaine Pastilz, veuve d'un marchand qui demeurait à Crosmières, au pays d'Anjou., 19 février 1580; MC/ET/VIII/109
      contrat de mariage; Lefèvre, Philippe; Pastilz, Magdelaine; tailleur d'habits; commerçant
  - Minutes. 1580, 5 avril - 1582, 10 avril, 5 avril 1580 - 10 avril 1582; MC/ET/VIII/110; registre
    Note pour indiquer qu'en raison de la peste qui a régné, il y a eu peu de contrats et que le présent registre a été continué l'année suivante 1581 de Pâques à Pâques 1582.
    - Vente d'une rente de 20 l. constituée sur un immeuble sis rue Saint-Germain-l'Auxerrois, à Pierre Chevalier, notaire au Châtelet., 28 février 1510; MC/ET/VIII/110
      Notaires des XVIe-XVIIIe siècles (4153 actes), par Claire Béchu, Catherine Grodecki, Marie-Antoinette Fleury, Madeleine Jurgens, Marie-Françoise Limon-Bonnet, Pierre-Yves Louis, Xenia Pamfilova, Isabelle Pebay, v. 1950, 1986-1994 (fichier papier entièrement dématérialisé; voir contexte dans le Plan d’orientation général - Notaires de Paris, guides thématiques du Minutier).
      Date de création de la notice: 2008
      acte de vente; Saint-Germain-l'Auxerrois (rue); Chevalier, Pierre; notaire
    - Contrat de mariage entre Nicolas Quedarne, demeurant à Paris, compagnon tailleur d'habits et Jacqueline Dubye, demeurant à Paris, assistée de sa mère et de son père, charpentier de la grande cognée., 25 juin 1580; MC/ET/VIII/110
      contrat de mariage; Quedarne, Nicolas; Dubye, Jacqueline; tailleur d'habits; charpentier
    - Contrat de mariage entre Nicolas Duboys, maître tailleur d'habits et Anne Courtillier, orpheline de père et de mère, assistée de sa tante et son oncle, marchand drapier et chaussetier., 26 juin 1580; MC/ET/VIII/110
      contrat de mariage; Duboys, Nicolas; Courtillier, Anne; tailleur d'habits
    - Marché de menuiserie concernant Guillaume LE NOIR., 27 octobre 1580; MC/ET/VIII/110
      Fichier dit 'général' XVIe siècle (env. 30.000 actes), par le personnel du Minutier, 1930-1999 (fichier papier entièrement dématérialisé; voir contexte dans le Plan d’orientation général - Notaires de Paris, guides thématiques du Minutier).
      marché; Le Noir, Guillaume
    - Contrat de mariage entre Nicolas Gruyer, demeurant à Saint-Germain-des-Prés, gagne-denier et Françoise Harment, demeurant à Saint-Germain-des-Prés., 7 novembre 1580; MC/ET/VIII/110
      contrat de mariage; Saint-Germain-des-Prés (hameau); Gruyer, Nicolas; Harment, Françoise; journalier
    - Contrat de mariage entre Rémy Sallart, sergent crieur et trompette en la ville et bailliage de Coulommier et Marie Delaistre, servante., 17 janvier 1581; MC/ET/VIII/110
      contrat de mariage; Sallart, Rémy; Delaistre, Marie
    - Contrat de mariage entre Jacques Courtillier, mineur, orphelin de mère, assistée de son père, marchand drapier chaussetier et Claude Godeffroy, mineure, orpheline de mère et de père, fille d'un marchand, assistée de son tuteur-curateur marchand., 6 février 1581; MC/ET/VIII/110
      contrat de mariage; Courtillier, Jacques; Godeffroy, Claude; commerçant; fabricant d'accessoires vestimentaires
    - Contrat de mariage entre Adrien le Combre, demeurant à Paris, rue de la Barillerie, marchand mercier et Adenette Juennard, orpheline de mère et de père, fille d'un sergent à verge au Châtelet de Paris, servante chez des cousins., 11 mai 1581; MC/ET/VIII/110
      contrat de mariage; Barillerie (rue de la); Le Combre, Adrien; Juennard, Adenette; commerçant; auxiliaire de justice; employé de maison
    - Contrat de mariage entre noble Félix Vialar, Conseiller du Roi et maître des Requêtes ordinaire de son hôtel et Jeanne Hennequin, assistée de sa mère et son père, Conseiller du Roi et maître des Requêtes ordinaire de son hôtel., 23 mai 1581; MC/ET/VIII/110
      contrat de mariage; Vialar, Félix; Hennequin, Jeanne
    - Quittance par Blaise de Vigenere, seigneur de Saint-Pons, demeurant rue Saint-Etienne-des-Grez, au duc de Nevers., 17 juillet 1581; MC/ET/VIII/110
      Histoire littéraire XVIe siècle, par Catherine Grodecki, Madelaine Jurgens, Pierre-Yves Louis, Xenia Pamfilova, 1972-1994 (fichier papier entièrement dématérialisé; voir contexte dans le Plan d’orientation général - Notaires de Paris, guides thématiques du Minutier).
      Date de création de la notice: 2012
      quittance; Saint-Etienne-des-Grès (rue); Vigenere, Blaise de
    - Contrat de mariage entre Jehan Bruan, cordonnier en la maison de Mr le Duc de Nivernais et Françoise Jubin, demeurant à Paris, quai des Augustins, assistée de sa mère et de son père, poupetier., 12 septembre 1581; MC/ET/VIII/110
      contrat de mariage; Grands-Augustins (quai des); Bruan, Jehan; Jubin, Françoise; Nivernais (duc de)
    - Contrat de mariage entre noble Nicolas Gibot, valet de chambre du frère du Roi et de la duchesse de Nivernais et Maryse Chesnart, fille de chambre de la duchesse de Nivernais., 3 février 1582; MC/ET/VIII/110
      Enregistrement dans les registres de l'insinuation du Châtelet de Paris: Y123, fol.378
      contrat de mariage; Gibot, Nicolas; Chesnart, Maryse; Nivernais (duc de); employé de maison
    - Contrat de mariage entre Estienne Reguelin, demeurant à Verrières, laboureur et Marie Grancher, demeurant à Verrières, mineure, orpheline de père, fille d'un laboureur, assistée de sa mère., 10 février 1582; MC/ET/VIII/110
      contrat de mariage; Reguelin, Estienne; Grancher, Marie; agriculteur
    - Contrat de mariage entre Pierre Lamy, demeurant à Arcueil, cordonnier et Anthoinette Fessart, veuve d'un laboureur qui demeurait à Bourg-la-Reine., 12 février 1582; MC/ET/VIII/110
      Enregistrement dans les registres de l'insinuation du Châtelet de Paris: Y123, fol.418
      contrat de mariage; Arcueil (Val-de-Marne); Lamy, Pierre; Fessart, Anthoinette; cordonnier; agriculteur
    - Contrat de mariage entre honorable Barthelemy Bonnefoy, demeurant à Rozay-en-Brie, marchand et Suzanne Lucas, demeurant à Paris, fille d'un cordonnier., 13 février 1582; MC/ET/VIII/110
      contrat de mariage; Bonnefoy, Barthelemy; Lucas, Suzanne; commerçant; cordonnier
    - Contrat de mariage entre honorable Thomas Legrand, veuf, procureur au Châtelet de Paris et Magdeleine Fardeau, orpheline de mère et de père, fille d'un notaire au Châtelet de Paris., 19 février 1582; MC/ET/VIII/110
      contrat de mariage; Legrand, Thomas; Fardeau, Magdeleine; procureur de justice (Ancien Régime); notaire
    - Contrat de mariage entre honorable Guillaume Deschamps, demeurant à Beu, au comté de Dreux, marchand et Ysabel Aubery, veuve d'un marchand., 23 février 1582; MC/ET/VIII/110
      contrat de mariage; Deschamps, Guillaume; Aubery, Ysabel; commerçant
  - Minutes. 1582, 24 avril - 1583, 6 avril, 24 avril 1582 - 6 avril 1583; MC/ET/VIII/111; registre
    - Titre nouvel d'une rente par ? CADOT, laboureur à Gennevilliers., 11 avril 1509; MC/ET/VIII/111
      titre nouvel; Gennevilliers (Hauts-de-Seine); Cadot (M.); agriculteur
    - Contrat de mariage entre Gilles Nepveu, demeurant à Saint-Germain-des-Prés, jardinier et Anne Romin, orpheline de père, fille d'un maître fripier à Paris., 2 mai 1582; MC/ET/VIII/111
      contrat de mariage; Saint-Germain-des-Prés (hameau); Nepveu, Gilles; Romin, Anne; jardinier; brocanteur
    - Contrat de mariage entre noble Françoys de Fauldoyes, veuf, gentilhomme de la Chambre du Roi et maître de camp des Vieilles Bandes Françaises et Renée d'Averton, demeurant faubourg Saint-Germain-des-Prés, veuve d'un chevalier des deux Ordre du Roi, capitaine de cinquantes hommes d'armes de ses ordonnances, lieutenant général au gouvernement de Péronne, Montdidier et Roye., 14 août 1582; MC/ET/VIII/111
      Enregistrement dans les registres de l'insinuation du Châtelet de Paris: Y124,fol.97 samedi 1er septembre 1582
      contrat de mariage; Saint-Germain-des-Prés (hameau); Fauldoyes, Françoys de; Averton, Renée d'; officier (armée)
    - Contrat de mariage entre noble Loyes de Gorno, contrôleur général de la maison des duc et duchesse de Nivernais et Ypolite Sac, femme de chambre de la Reine-Mère., 7 septembre 1582; MC/ET/VIII/111
      Enregistrement dans les registres de l'insinuation du Châtelet de Paris: Y124, fol.297, lundi 14 février 1583
      contrat de mariage; Gorno, Loyes de; Sac, Ypolite; Nivernais (duc de)
    - Contrat de mariage entre noble Jacques de Bordigny, demeurant près du Mont-Saint-Michel, Gentilhomme servant de la maison du Roi et lieutenant pour le Roi du Mont-Saint-Michel et Elizabel Delacroix, demeurant faubourg Saint-Germain-des-Prés, rue du Four, orpheline de père, fille d'un seigneur et baron de Saint-Rémi et de Fontettes, assistée de sa mère., 17 octobre 1582; MC/ET/VIII/111
      contrat de mariage; Saint-Germain-des-Prés (hameau); Four (rue du); Bordigny, Jacques de; Delacroix, Elizabel; Delacroix (baron de Saint-Rémi et de Fontettes)
    - Contrat de mariage entre Jehan Grignon, serviteur domestique et Florence Labegue, veuve d'un tailleur d'habits., 30 octobre 1582; MC/ET/VIII/111
      contrat de mariage; Grignon, Jehan; Labegue, Florence; employé de maison; tailleur d'habits
    - Contrat de mariage entre Claude Rigault, demeurant à Vaugirard, laboureur et carrier et Symone Donnette, assistée de son père, capitaine du charroi des duc et duchesse de Nivernais., 3 novembre 1582; MC/ET/VIII/111
      contrat de mariage; Vaugirard (ancienne commune); Rigault, Claude; Donnette, Symone; Nivernais (duc de); agriculteur
    - Contrat de mariage entre noble Philippes de Verigny, conseilleur du Roi en son Grand Conseil et Phelippes du Vair, assistée de sa mère et son père, conseiller du Roi et Maître des Requêtes ordinaires de son Hôtel, conseiller du Conseil et affaires de Monseigneur, frère du roi., 6 novembre 1582; MC/ET/VIII/111
      contrat de mariage; Verigny, Philippes de; Du Vair, Phelippes
    - Contrat de mariage entre Robert Everard, demeurant à Paris, rue Geoffroy-l'Asnier, maître maréchal et Michelle Dufour, demeurant à Paris, orpheline de mère et de père, fille d'un marchand de vins., 14 novembre 1582; MC/ET/VIII/111
      contrat de mariage; Geoffroy-l'Asnier (rue); Everard, Robert; Dufour, Michelle; commerçant
    - Contrat de mariage entre Jean Dubourg, demeurant à Paris, rue de la Harpe, marchand de vins et Gillette Houbret, servante., 7 janvier 1583; MC/ET/VIII/111
      contrat de mariage; Harpe (rue de la); Dubourg, Jean; Houbret, Gillette; commerçant; employé de maison
    - Contrat de mariage entre noble Loyes Thisboust, demeurant à Paris, rue de la Bretonnerie, orphelin de père, conseiller, notaire et secrétaire du Roi et contrôleur général en la Chancellerie de France et Antoinette Camus, demeurant à Paris, rue de la Verrerie, assistée de sa mère et de son père, conseiller du Roi en son Privé Conseil., 2 avril 1583; MC/ET/VIII/111
      contrat de mariage; Verrerie (rue de la); Thisboust, Loyes; Camus, Antoinette
    - Quittance par Guillaume Duvair, maître des requêtes ordinaire de l'hôtel de monsieur frère unique du roi, à Robert Varin, chanoine de la cathédrale de Bayeux., 29 novembre 1589; MC/ET/VIII/111; Fol.183
      quittance; Duvair, Guillaume; Varin, Robert; chanoine; maître des requêtes (Ancien Régime)
  - Minutes. 1583, 16 avril - 1584, 30 mars, 16 avril 1583 - 30 mars 1584; MC/ET/VIII/112; registre. Document détérioré.
    - Contrat de mariage entre Pierre Pion, serviteur domestique et Antoinette Desjardins, servante., 20 avril 1583; MC/ET/VIII/112
      contrat de mariage; Pion, Pierre; Desjardins, Antoinette; employé de maison; employé de maison
    - Contrat de mariage entre Florent Bourbier, demeurant à Paris, rue Saint-Thomas-du-Louvre, paroisse de Saint-Germain-de-l'Auxerrois, clerc servant les finances et Françoyse Pecquet, âgée et jouissant de ses droits, orpheline de père, fille d'un tabellion royal de Noyon., 19 mai 1583; MC/ET/VIII/112
      contrat de mariage; Saint-Thomas-du-Louvre (rue); Noyon (Oise); Bourbier, Florent; Pecquet, Françoyse; tabellion
    - Contrat de mariage entre Florent Ruette, demeurant à Paris, maître cordonnier et Jeanne Prunier, orpheline de mère et de père, fille d'un maître orfèvre à Paris., 23 juillet 1583; MC/ET/VIII/112
      contrat de mariage; Ruette, Florent; Prunier, Jeanne; cordonnier; orfèvre
  - Minutes. 1584, 4 avril - 1585, 24 avril, 4 avril 1584 - 24 avril 1585; MC/ET/VIII/113; registre
    1584, 4 avril à 1585, 11 mars et 24 avril.
    - Devis pour 1 mur concernant Jehan MATHIEU, maçon., 20 août 1541; MC/ET/VIII/113; v°
      devis; Mathieu, Jean; maçon
  - Minutes. 1585, 27 avril - 1586, 30 décembre, 27 avril 1585 - 30 décembre 1586; MC/ET/VIII/114; registre
  - Minutes. 1587 - 1588, 9 septembre, 1587 - 9 septembre 1588; MC/ET/VIII/115; Document détérioré.